臺灣基隆地方法院民事裁定  
111年度補字第183號
原      告  趙修強  
被      告  朱武南  
            林富男  
            阮映惠  
            林宜澄  
            林靜宜  
            林雅惠  
            林家華  

            林芝維  
            林明輝  
            林添財  
            黃國財  
            黃國展  
            黃  秀  
            黃秀惠  
            林玉純  
            林顯圳  
            林木盛  
            林麗雪  
            林愛珠  
            林秀月  
            林秋玉  
            李文男  
            李振麟  

            李柏緯  
            李宛儒  
            許馨文  
            李豐竹  
            李添壽  
            李添富  
            李碧連  
            吳李美蓮
            郭金珠  
            許筱鈴  
            許筱絹  
            許崑亭  
            許清和  
            許麗英  
            許秀容  
上列當事人間請求拆屋還地等事件，本院裁定如下：
    主  文
本件訴訟標的價額暫核定為新臺幣陸拾捌萬捌仟貳佰伍拾捌元。
原告至遲應於前開核定訴訟標的價額之裁定確定後五日內，向本
院補繳第一審裁判費新臺幣柒仟肆佰玖拾元。如未依期補正，即
以裁定駁回其訴。
    理  由
一、按訴訟標的之價額，由法院核定。核定訴訟標的之價額，以
    起訴時之交易價額為準；無交易價額者，以原告就訴訟標的
    所有之利益為準，民事訴訟法第77條之1第1項、第2項定有
    明文。甲為Ａ地所有權人，依民法第767條所有物返還請求權
    請求乙拆除房屋返還土地，其訴訟標的之價額，應以Ａ地起
    訴時之交易價額為準。再者，以土地返還請求權為訴訟標的
    ，其訴訟標的價額應以土地之交易價額即市價為準。土地若
    無實際交易價額，得以原告起訴時土地當期公告現值為交易
    價額，核定訴訟標的價額（最高法院101年度台抗字第841號
    民事裁定意旨參照）。
二、原告主張被告無權占有原告所有新北市○○區○○段00000地號
    土地（下稱系爭土地）面積129.86平方公尺，請求被告拆除
    坐落系爭土地上之門牌號碼新北市○○區○○路000號建物並將
    占用土地返還原告，是以土地永久之占有回復為標的，訴訟
    標的價額應以土地之價值為準。查系爭土地於民國111年1月
    之公告現值為每平方公尺新臺幣（下同）5,300元，有土地
    建物查詢資料在卷可稽，爰暫核定本件訴訟標的價額為688,
    258元（計算式：129.86平方公尺×5,300元＝688,258元），
    俟將來確認被告實際占用之面積後，再詳實核定其訴訟標的
    之價額。
三、另按「因財產權而起訴，其訴訟標的之金額或價額在新臺幣
    十萬元以下部分，徵收一千元；逾十萬元至一百萬元部分，
    每萬元徵收一百元；逾一百萬元至一千萬元部分，每萬元徵
    收九十元；逾一千萬元至一億元部分，每萬元徵收八十元；
    逾一億元至十億元部分，每萬元徵收七十元；逾十億元部分
    ，每萬元徵收六十元；其畸零之數不滿萬元者，以萬元計算
    。」，民事訴訟法第77條之13定有明文。又依「臺灣高等法
    院民事訴訟、非訟事件、強制執行費用提高徵收數額標準」
    規定，訴訟標的之金額或價額逾十萬元部分，加徵原定數額
    十分之一。本件訴訟標的之價額為688,258元，故應徵第一
    審裁判費7,490元。
四、當事人對於本院核定訴訟標的價額之裁定，得於10日內抗告
    ，故原告至遲應於本院前開核定訴訟標的價額之裁定確定後
    5日內，向本院補繳第一審裁判費7,490元，如未依期補正，
    即以裁定駁回其訴。
五、依民事訴訟法第77條之1、第249條第1項但書規定，裁定如
    主文。
中　　華　　民　　國　　111 　年　　3 　　月　　22　　日
                  民事庭法　官　陳湘琳
以上正本係照原本作成。                                  
如不服本裁定關於核定訴訟標的價額部分，應於送達後10日內向
本院提出抗告狀，並繳納抗告費新臺幣1,000元；其餘關於命補
繳裁判費部分，不得抗告。
中　　華　　民　　國　　111 　年　　3 　　月　　22　　日
                        書記官　林亭如